臺灣高雄地方法院刑事判決　　　　　　　96年度重訴字第14號
公　訴　人　臺灣高雄地方法院檢察署檢察官
被　　　告　甲○○
選任辯護人　陳魁元律師
被　　　告　丙○○
選任辯護人　陳正達律師
　　　　　　許惠珠律師
　　　　　　洪世崇律師
上列被告因毒品危害防制條例等案件，經檢察官提起公訴（95年
度偵字第30863 、30175、29745、31674號），本院判決如下：
    主  文
甲○○、丙○○共同運輸第二級毒品，各處有期徒刑拾伍年，均
褫奪公權捌年。扣案之甲基安非他命柒拾包（驗前總毛重合計柒
仟壹佰捌拾玖公克【含包裝塑膠袋重壹仟貳佰伍拾壹點肆肆公克
】，驗後含包裝塑膠袋總毛重為柒仟壹佰捌拾捌點捌參公克）沒
收銷燬之，扣案如附表所示之物、麻袋伍個、紙箱伍個、000
0000000號行動電話（含SIM 卡）壹支、未扣案之000
0000000號行動電話（含SIM 卡）壹支、均沒收。000
0000000號行動電話（含SIM 卡）如全部或一部不能沒收
時，追徵其價額。
    事  實
一、甲○○、丙○○均明知「GUCCI」、「LV」之商標名稱及圖
    案，分別係經義大利商固喜歡固喜公司、法商路易威登馬爾
    悌耶公司依法向經濟部中央標準局（現改制為智慧財產局）
    申請註冊取得商標專用權，核准使用於各種手提箱袋等商品
    ，並為相關大眾所共知之著名商標，其於商標專用期間內享
    有禁止他人於相同或類似商品為相同或類似使用之排他性權
    利；亦明知甲基安非他命屬毒品危害防制條例第2 條第2 項
    第2 款所稱之第二級毒品，且經行政院公告為懲治走私條例
    甲類第4 款之管制進出口物品，均不得私運進口。渠等2 人
    竟共同謀議將甲基安非他命毒品藏放在仿冒皮包內之方式，
    自大陸地區私運甲基安非他命毒品入境台灣地區，謀議既定
    ，渠2 人即基於意圖販賣而輸入如附表所示之仿冒上開著名
    商標之產品，及自大陸地區私運屬管制進出口物品之第二級
    毒品甲基安非他命來台之犯意聯絡，約定以丙○○所有之00
    00000000號行動電話與甲○○所有之0000000000號行動電話
    為聯絡工具，由丙○○負責與大陸地區販賣仿冒皮件、甲基
    安非他命之人聯繫，再由甲○○於95年10月間某日，前往大
    陸地區，先後於廣州皮具城展示店，以新臺幣（下同）6 萬
    元之代價，向姓名年籍均不詳之大陸人士，販入如附表所示
    之仿冒上開商標之皮包79個，及於不詳時地，向姓名年籍不
    詳綽號「陳董」、「劉仔」之人，以不詳之金額購入甲基安
    非他命，再將甲基安非他命以塑膠袋分裝成70包後，分別置
    入買進之其中70個皮包內，甲○○再將皮包及毒品委由大陸
    人士黃榮星以大陸地區之「辰鑫公司」名義，在廣東省廣州
    市，交由冠麟國際快遞公司（原名天尊國際快遞公司）以空
    運方式託運至台灣後，再交由安托國際快遞公司，轉交給不
    知情之乙○○（業經檢察官為不起訴處分），乙○○再委請
    中連貨運轉寄至位於台南縣永康市○○街179 號之「中連貨
    運台南永康站」。嗣於95年11月10日9 時許，甲○○依據乙○○之通知，前往台南縣永康市○○街179 號之中連貨運台
    南永康站，提領上開物品，正在搬運放有仿冒皮包、甲基安
    非他命之紙箱至其所駕駛之車輛上時，為行政院海岸巡防署
    南部地區巡防局（下稱海巡署南巡局）及高雄縣政府警察局
    所組成專案小組當場查獲，並扣得上開仿冒商標之皮包79個
    及其中所夾藏之甲基安非他命70包（驗前總毛重合計7189公
    克【含包裝塑膠袋重1251.44 公克】，取0.17公克鑑定後，
    含包裝塑膠袋總毛重為7188.83 公克）、供包裝毒品甲基安
    非他命用之麻袋5 個、紙箱5 個、甲○○所有之0000000000
    、0000000000號行動電話（均含SIM 卡）；復於95年11月14
    日18時許，在高雄市小港區國際機場，拘提丙○○到案，並
    扣得丙○○所有之0000000000、0000000000、0000000000、
    00000000號行動電話。
二、案經海巡署南巡局及高雄縣政府警察局移送偵辦。
        理  由
壹、程序部分：
一、被告丙○○之警詢陳述：按被告以外之人於檢察事務官、司
    法警察官或司法警察調查中所為之陳述，與審判中不符時，
    其先前之陳述具有較可信之特別情況，且為證明犯罪事實存
    否所必要者，得為證據，刑事訴訟法第159 條之2 定有明文
    。本件被告丙○○於本院審理時因檢察官、被告及其選任辯
    護人均未聲請詰問（選任辯護人原有聲請詰問，嗣於審理庭
    時捨棄詰問，見本院卷第198 頁），故未以證人之身分詰問
    ，惟被告丙○○於本院以被告之身分所為之陳述，仍與其於
    司法警察調查時所為之陳述不符，而經本院勘驗被告丙○○
    之警詢錄音帶結果：警察問問題時，字句清楚，題意明白，
    無不能辨識之情形，且警察問案態度平和，無威嚇之語氣，
    被告回答問題時，亦能針對問題回答，無意識不清之情形，
    此有本院勘驗筆錄在卷可憑（見本院卷第150 頁反面），且
    被告丙○○於本院調查時亦陳稱：司法警察製作筆錄時無何
    施強暴脅迫之情事（見本院卷第19頁），況警詢時較無來自
    同案被告之壓力，或事後串謀而故為迴護被告之機會，揆諸
    上開說明，被告丙○○於警詢中所為之陳述，客觀上應具有
    較可信之特別情況，且亦為證明犯罪事實存否所必要，依上
    揭規定，其於警詢中之證言自有證據能力。
二、證人甲○○、乙○○於偵詢時之陳述、證人賴麗玉、許珮玲
    於警詢時所為之陳述：被告及其選任辯護人均未於言詞辯論
    終結前聲明異議，依刑事訴訟法第159 條之5 第2 項規定，
    有證據能力。
貳、實體部分：
一、訊據被告甲○○對於上揭從大陸地區輸入如附表所示之仿冒
    皮包一節固坦承不諱，惟與被告丙○○均矢口否認有何上揭
    私運第二級毒品甲基安非他命進入台灣地區之犯行，被告丙○○亦否認其有共同輸入附表所示商品之犯行。被告甲○○
    辯稱：伊在大陸地區訂購仿冒皮包後，即委託該地之廠商包
    裝、拖運，而在此包裝、運送過程當中有很多人可接觸伊購
    入之皮包，可能是他人藉此機會運送扣案之甲基安非他命入
    境，也有可能是包裝、運送過程中發生錯誤，致伊成為收件
    人，實不能因伊為收件人，即認扣案之毒品係伊走私運輸進
    口云云；被告丙○○則辯稱：伊只有介紹甲○○到大陸地區
    向人購買仿冒皮包，至於皮包內會有第二級毒品甲基安非他
    命，伊並不知情云云。惟查：
  (一)違反商標法部分：
    (1)上開輸入仿冒皮包一節，業據被告甲○○於檢察官偵訊、
      本院調查、審理時供陳不諱，核與告訴人法商路易威登馬
      爾悌耶公司之代理人許珮玲、薈萃商標協會台灣連絡處助
      理賴麗玉於警詢時陳述之情節相符（見高雄市政府警察局
      刑案偵查卷宗【下稱警二卷】第40、41、53、54頁），並
      有路易威登馬爾悌耶公司產品意見書、查扣物估價表、經
      濟部智慧財產局商標資料檢索服務表、許珮玲鑑定能力證
      明書、委任鑑定聲明書、鑑定證明書、仿冒包包照片附卷
      可稽（見警二卷第26、27頁、第42至52頁、第55至58頁）
      ，是被告甲○○自大陸地區輸入仿冒商品之犯行堪以認定
      。
    (2)被告丙○○雖辯稱：伊只有介紹人給被告甲○○認識，沒
      有參與輸入仿冒商品等犯行云云。惟被告甲○○於偵詢時
      證稱：「因為他知道我有在作ＬＶ包，…他想說可以拿Ｌ
      Ｖ包來賣，他有買主可以買ＬＶ包」、「（問：這次回來
      的ＬＶ包及ＧＵＣＣＩ包是否全部要給被告丙○○？）是
      」等語（見95年偵字第30175 號卷【下稱偵二卷】第89頁
      ），可證意圖營利而輸入附表所示商品之人係被告丙○○
      ，被告甲○○不過是依被告丙○○之指示前往大陸地區負
      責採買，從而被告丙○○上開辯解不足採信。
  (二)運輸第二級毒品甲基安非他命部分：
    (1)夾藏於皮包內私運入境之晶體，經送鑑定結果係甲基安非
      他命一節，有內政部警政署刑事警察局96年1 月9 日刑鑑
      字第0950188098號鑑定書在卷可憑（見95年偵字第29745
      號卷【下稱偵一卷】第52頁）。又扣案之甲基安非他命係
      夾藏於附表所示之皮包內，由大陸人士黃榮星以「辰鑫公
      司」名義，委託冠麟國際快遞公司（原名天尊國際快遞公
      司）空運至台灣後，再交由安托國際快遞公司，轉交給不
      知情之乙○○收受，乙○○再委託中連貨運運送至位於台
      南縣永康市○○街179 號之「中連貨運台南永康站」等情
      ，業據證人乙○○到庭證述屬實，復有查獲現場照片、出
      貨單、中連汽車貨運股份有限公司發送通知單、中連貨運
      貨物收據、天尊採購單等附卷可參（見海巡署警卷【下稱
      警一卷】第130 至138 頁、95年度偵字第147 號卷【下稱
      偵五卷】第6 頁、偵一卷第44頁）。而被告甲○○對於附
      件所示之皮件係其購入託人運送至台灣一節亦不否認，是
      本件扣案之5 個紙箱及其內之皮包、甲基安非他命確實是
      被告甲○○委託黃榮星自大陸地區輸入台灣地區一節堪以
      認定。
    (2)被告丙○○於警詢時供稱：「（問：他跟你說他有仿冒包
      包要夾藏二級毒品甲基安非他命回台灣，要你幫他找？）
      對啦！叫我幫他找看有沒有人要寄，他要去拿」。「（介
      紹）一個大陸姓劉的，…，姓陳的也有」等語（見本院卷
      第169 頁），可證被告丙○○對於皮包內藏有甲基安非他
      命一節知情。又被告丙○○於95年10月31日16時2 分以其
      所有之0000000000號行動電話與被告甲○○持有之000000
      0000號行動電話聯絡時向被告甲○○說：「你是要拿4 個
      還是6 個全拿」後，被告丙○○旋又告訴被告甲○○「6
      個半全拿」等語，此有臺灣高雄地方法院檢察署95 年10
      月13日95年雄檢博水聲監字第3923號通訊監察書及其監聽
      譯文附卷可參（見警一卷第9 、94、95頁），而所謂『6
      個半』就是『6 公斤半甲基安非他命』，此亦據被告丙○○於警詢中供述綦詳（見本院卷第170 頁），可證被告丙○○不僅知情扣案之甲基安非他命藏放在附表所示之皮包
      內，且被告丙○○係負責決定運輸數量之人。復佐以本件
      係承辦人員從另案監控對象發覺被告丙○○有從事毒品交
      易之嫌疑，乃自95年5 月6 日開始針對被告丙○○實施通
      訊監察，再自此監聽過程中發覺被告甲○○與被告丙○○
      係同夥，嗣於95年11月9 、10日間掌握毒品運送之過程後
      ，向檢察官聲請拘票前往中連貨運永康站拘提被告甲○○
      而查獲，此業據承辦人員即海巡署南巡局台南縣查緝隊隊
      員侯安泰於本院證述綦詳（見本院卷第184 頁），本件既
      係經長期監控始破獲，而承辦人員侯安泰承辦毒品案件之
      經驗有10年，經辦之案件約上百件，其中走私毒品之案件
      約有1 、20件（見本院卷第184 頁），是證人侯安泰關於
      監聽內容之解讀應有相當之專業可信性，則本件承辦人員
      侯安泰根據監聽所得內容據以判斷而為上開陳述自堪信為
      真實，益證被告丙○○確有輸入毒品之犯行，從而被告丙○○辯稱伊完全不知情云云顯係事後卸責之辭，不足採信
      。
    (3)被告甲○○雖辯稱：本件運送過程從大陸到台灣歷經4 次
      轉運，可能是轉運過程出差錯或被利用云云。惟查扣案之
      皮包確實是被告甲○○輸入之物，此業據被告甲○○於警
      詢時供承在卷（見警一卷第2 頁），可證扣案之物確係被
      告甲○○輸入之物品，何來錯誤可言！再者扣案之物輸入
      台灣地區後係由證人乙○○收受，證人乙○○收貨時，5
      箱貨物之包裝完整，證人乙○○也沒有加以拆開，即於紙
      箱外面貼上標籤註明「收件地址：永康站止0000000000
      ，王先生收，寄件人：辰鑫0000000000」等字樣後，委由
      中連貨運運送至永康站，且本件為警查獲時之包裝與其領
      貨時之外包裝均一樣，此業據證人乙○○於本院審理時證
      述綦詳（見本院卷第195 、196 頁），可證扣案之貨物自
      乙○○收貨起至被告甲○○領貨之時止，其外包裝均相同
      。而扣案之貨物走空運到桃園之後由大陸地區之天尊國際
      快遞公司交給安托國際快遞公司，證人乙○○再從安托國
      際快遞公司領出委託中連貨運運送至台南給被告甲○○，
      此已說明如前，從而扣案之貨物自進入台灣地區後共經過
      4 手，天尊國際快遞公司交給安托國際快遞公司安托
      國際快遞公司交給證人乙○○證人乙○○交給中連貨運
      中連貨運交給被告甲○○，若有人存心利用被告2 人輸
      入皮包之機會，藉機夾藏甲基安非他命入境，在這過程當
      中有多次機會可拿走甲基安非他命，然本案迄被告甲○○
      到中連貨運永康站領取貨物、已在裝載上車時，甲基安非
      他命毒品仍藏放在皮包內，由被告甲○○親往領取，而該
      批甲基安非他命數量甚夥，價值菲淺，若有其他真正之貨
      主，豈有可能容任被告甲○○去領貨，而未利用機會取走
      毒品？是被告甲○○上開辯辭亦不足採。
    (4)被告丙○○雖復辯稱：伊於警詢時自頭自尾均沒有提到毒
      品、甲基安非他命等字眼，伊係針對皮包之問題回答問題
      云云。查被告丙○○確實沒有說毒品或甲基安非他命等字
      ，惟警員問問題時，字句清楚，題意明白，無不能辨識之
      情形，此業據本院勘驗在卷（見本院卷第151 頁反面），
      而警員問問題時均非常明確地指出係詢問毒品甲基安非他
      命之相關問題，此亦有本院制作之勘驗筆錄附卷可稽，是
      被告丙○○無不能辨識之可能，再者被告丙○○於警詢回
      答過程中，也沒有特別說明伊回答之內容是指皮包，不是
      針對警員之訊問內容回答，復佐以伊回答時還有提到重量
      （即前述之6 公斤半），若被告丙○○係所回答之內容係
      關於皮包，豈有可能以重量來計算皮包？足認被告丙○○
      係根據警員之問題據以回答毒品之相關內容，被告丙○○
      上開辯解不足採信。
  (三)綜上所述，被告2 人辯解均不足採信，本案罪證明確，被告
    2 人犯行均堪以認定。
二、毒品之運輸，只要已有毒品之認識，不問出於為自己或他人
    而運送，亦不分由國外輸入國內，或國內輸出國外，即在國
    內二區域間具有輸出或輸入作用之運送者，均屬之。被告甲○○、丙○○2 人輸入如附表所示皮包之行為，係犯商標法
    第82條明知為未得商標權人同意，於同一商品，使用相同之
    註冊商標之商品而輸入罪，被告2 人未經許可，擅自將行政
    院公告管制之第二級毒品甲基安非他命自大陸地區運進台灣
    地區，核係犯毒品危害防制條例第4 條第2 項之運輸第二級
    毒品罪及懲治走私條例第12條、第2 項第1 項之準私運管制
    物品進口罪。被告甲○○、丙○○間，就上開犯行，均有犯
    意之聯絡及行為之分擔，為共同正犯。公訴人雖認被告2 人
    與綽號「陳董」、「劉仔」間就上開犯行有犯意聯絡及行為
    分擔，渠等4 人均為共同正犯；惟查被告僅向綽號「陳董」
    、「劉仔」等人購買甲基安非他命，並無證據證明綽號「陳
    董」、「劉仔」2 人有參與自大陸地區輸入台灣地區之犯行
    ，尚難遽認綽號「陳董」、「劉仔」2 人與被告2 人均為共
    同正犯。又被告甲○○、丙○○2 人係以一輸入行為而同時
    觸犯上開3 罪，為想像競合犯，爰依刑法第55條前段規定，
    從一重論以運輸第二級毒品罪嫌。公訴人雖認被告2 人輸入
    仿冒皮包違反商標法部分與私運第二級毒品甲基安非他命部
    分，犯意各別，行為互殊，應分論併罰，惟查被告2 人係以
    仿冒皮包夾藏甲基安非他命之方式，同時將仿冒皮包及甲基
    安非他命一起私運進入台灣地區，從而被告運輸之行為僅有
    1 個，尚難認被告有2 個不同之行為而應予以分論併罰。又
    被告甲○○、丙○○共同非法持有第二級毒品甲基安非他命
    之低度行為為運輸毒品之高度行為吸收，不另論罪。被告甲○○、丙○○利用不知情之乙○○完成運輸甲基安非他命、
    附表所示之商品，係屬間接正犯。爰審酌毒品對我國社會之
    安寧秩序及國人之身心健康可能產生之危害至鉅，政府三令
    五申禁絕毒品之流通，被告2 人竟仍為圖一己之私共同運輸
    第二級毒品入境臺灣地區，所運輸之第二級毒品甲基安非他
    命純質淨重高達5670.37 公克，純度約高達百分之95.5，數
    量龐大且純度甚高，若一旦闖關成功，勢將造成毒品之流通
    與氾濫，形成犯罪根源，所生危害嚴重，且矢口否認運輸毒
    品之犯行，顯均無悔意，及輸入之仿冒皮包數量達79個等一
    切情狀，量處有期徒刑15年。且依犯罪之性質認有必要，並
    予宣告褫奪公權8 年。扣案如附表所示之仿冒商標商品，為
    被告犯商標法第82條、第81條第1 款所輸入之商品，不問屬
    於犯人與否，均應依商標法第83條之規定，宣告沒收之。扣
    案之甲基安非他命70包（驗前總毛重合計7189公克【含包裝
    塑膠袋重1251.44 公克】，取0.17公克鑑定後，含包裝塑膠
    袋總毛重為7188.83 公克）為管制之第二級毒品甲基安非他
    命，且其上之包裝塑膠袋因與甲基安非他命無法分離，不問
    屬於犯人與否，均應依毒品危害防制條例第18條第1 項前段
    諭知沒收銷燬之，至於鑑驗耗用部分則無庸沒收。另扣案之
    麻袋5 個、紙箱5 個、被告丙○○所有之0000000000號行動
    電話（含SIM 卡），係被告所有，供運輸毒品所用之物，爰
    依毒品危害防制第19條第1 項規定沒收。未扣案之被告甲○○所有之000 0000000 號行動電話（含SIM 卡），也是供運
    輸毒品所用之物，併依毒品危害防制第19條第1 項規定沒收
    ，如全部或一部不能沒收時，追徵其價額。至於扣案之被告
    甲○○所有之0000000000、0000000000號行動電話及被告丙○○所有之00 00000000 、0000000000、00000000號行動電
    話則與本案無關，爰不另為沒收之諭知。
本案經檢察官丁○○到庭執行職務。
據上論斷，應依刑事訴訟法第299 條第1 項前段、毒品危害防制
條例第4 條第1 項、第18條第1 項前段、第19條第1 項、懲治走
私條例第12條、第2 條第1 項、商標法第82條、第83條、刑法第
11條、第28條、第55條、第37條第2項，判決如主文。
中　　華　　民　　國　　96　　年　　5 　　月　　30　　日
                  刑事第七庭    審判長法　官  李淑惠
                                      法  官  林俊寬
                                      法  官  張茹棻
以上正本證明與原本無異。
如不服本判決，應於判決送達後10日內，向本院提出上訴狀。
中　　華　　民　　國　　96　　年　　5 　　月　　30　　日
                                      書記官  陳掌珠
附表:
┌───┬──────────────┬──────┐
│編號　│ 商品名稱　　　　　　　　　 │ 數量　 　　│
├───┼──────────────┼──────┤
│　1 　│ＬＶ皮包　　　　　　　　　  │73件　　  　│
├───┼──────────────┼──────┤
│　2　 │ＧＵＣＣＩ皮包　　　　　　　│6件　　　   │
├───┼──────────────┼──────┤
│合計　│　　　　　　　              │79件　　    │
└───┴──────────────┴──────┘
附錄本案所犯法條：
商標法第81條
未得商標權人或團體商標權人同意，有下列情形之一者，處3 年
以下有期徒刑、拘役或科或併科新臺幣20萬元以下罰金：
一、於同一商品或服務，使用相同之註冊商標或團體商標者。
二、於類似之商品或服務，使用相同之註冊商標或團體商標，有
    致相關消費者混淆誤認之虞者。
三、於同一或類似之商品或服務，使用近似於其註冊商標或團體
    商標之商標，有致相關消費者混淆誤認之虞者。
商標法第82條
明知為前條商品而販賣、意圖販賣而陳列、輸出或輸入者，處1
年以下有期徒刑、拘役或科或併科新臺幣5 萬元以下罰金。
懲治走私條例第2條第1項
私運管制物品進口、出口逾公告數額者，處 7 年以下有期徒刑，
得併科新臺幣 3 百萬元以下罰金。
懲治走私條例第12條
自大陸地區私運物品進入臺灣地區，或自臺灣地區私運物品前往
大陸地區者，以私運物品進口、出口論，適用本條例規定處斷。
毒品危害防制條例第4條第2項
製造、運輸、販賣第二級毒品者，處無期徒刑或7 年以上有期徒
刑，得併科新臺幣7 百萬元以下罰金。
